【裁判字號】    97,上訴,1284
【裁判日期】    971128
【裁判案由】    毒品危害防制條例
【裁判全文】
臺灣高等法院臺南分院刑事判決    97年度上訴字第1284號
上  訴  人
即  被  告  甲○○
上列上訴人因毒品危害防制條例案件，不服臺灣嘉義地方法院97
年度訴字第503號中華民國97年8月18日第一審判決（起訴案號：
臺灣嘉義地方法院檢察署97年度毒偵字第980號），提起上訴，
本院判決如下：
    主  文
上訴駁回。
    理  由
一、按刑事訴訟法第三百五十條、第三百六十一條、第三百六十
    二條、第三百六十七條規定，不服地方法院之第一審判決而
    上訴者，須提出上訴書狀，並應敘述具體理由，此為上訴必
    備之程式；如所提之書狀未敘述上訴理由，或僅曾以言詞陳
    述上訴理由者，均應於上訴期間屆滿後二十日內補提理由書
    於第一審法院。第一審法院經形式審查，認逾期未補提上訴
    理由者，應定期間先命補正；逾期未補正者，為上訴不合法
    律上之程式，應以裁定駁回。倘已提出上訴理由，但所提非
    屬具體理由者，則由第二審法院以上訴不合法律上之程式，
    判決駁回。而所謂具體理由，必係依據卷內既有訴訟資料或
    提出新事證，指摘或表明第一審判決有何採證認事、用法或
    量刑等足以影響判決本旨之不當或違法，而構成應予撤銷之
    具體事由，始克當之（例如：依憑證據法則具體指出所採證
    據何以不具證據能力，或依憑卷證資料，明確指出所為證據
    證明力之判斷如何違背經驗、論理法則）；倘僅泛言原判決
    認定事實錯誤、違背法令、採証違法、判決不公、量刑失之
    過重或輕縱，而未依上揭意旨指出具體事由，或形式上雖已
    指出具體事由，然該事由縱使屬實，亦不足以認為原判決有
    何不當或違法者（例如：對不具有調查必要性之證據，法院
    未依聲請調查亦未說明理由，或援用證據不當，但除去該證
    據仍應為同一事實之認定），皆難謂係具體理由，而應認其
    上訴為不合法律上之程式（最高法院97年台上字第892號判
    決、97年台上字第3267號判決意旨及法院辦理刑事訴訟案件
    應行注意事項第一六二點參照）。
二、經查：本件被告不服原審判決而提起第二審上訴，其上訴意
    旨略以：被告之父因中風住院無法工作養家，家中收入須賴
    被告支援，且被告現已自己自費前往參加毒品減害計劃之美
    沙冬替代療法，顯見被告有心戒除毒癮，請求依法酌情予以
    減輕量刑，予被告自新悔過之機會等語。惟查原審判決已於
    理由欄五、項中闡明其審酌被告國中畢業之智識程度，在工
    廠上班、與母親同住之生活狀況，經觀察、勒戒及強制戒治
    ，猶未能戒除毒癮，屢遭查獲施用毒品，本次係於前案執行
    完畢後短期內再犯，惟施用毒品係屬自戕行為，及其犯後坦
    承犯行，態度尚稱良好，並已於97年6月9日至嘉義榮民醫院
    持續接受美沙冬替代療法之治療，有其提出之診斷證明書附
    卷可參，已見悔意等一切情狀下，量處被告有期徒刑8月之
    理由，從而原審就被告所犯上開之罪，量處上開之刑，自形
    式上觀察，原判決並無認定事實錯誤、量刑瑕疵或違背法令
    之情形可言；乃被告未依據卷內既有訴訟資料或提出新事證
    ，具體指摘或表明第一審判決量刑有何不當或違法之事由，
    而以上開理由泛稱原判決量刑過重，揆諸前開說明，其上訴
    理由，自難謂係具體理由；是被告之上訴顯不合法律上之程
    式。依上所述，應予駁回。爰依刑事訴訟法第372條規定，
    不經言詞辯論，逕行判決。
三、據上論斷，應依刑事訴訟法第367條前段、第372條，判決如
    主文。
中    華    民    國    97    年    11    月    28    日
                  刑事第四庭    審判長法  官  吳志誠
                                      法  官  陳珍如
                                      法  官  羅心芳
以上正本證明與原本無異。
如不服本判決應於收受送達後10日內向本院提出上訴書狀，其未
敘述上訴理由者，並得於提起上訴後10日內向本院補提理由書（
均須按他造當事人之人數附繕本）「切勿逕送上級法院」。
                                      書記官  蔡振豐
中    華    民    國    97    年    11    月    28    日


司法院資訊處製作；財團法人民間司法改革基金會備份。
